# 关于对新成立的合资子公司实行资金集中管理，是否涉及抽逃出资的法律风险

提问人：黑 恶势 力 zz 时间：2022-06-08 11:30:22
就是我们集团a公司与外部b单位要新成立一个合资子公司，我们集团a公司控股占比51%，b公司49%。我们集团以货币资金出资，b公司以固定资产出资。
现在集团想对子公司实施资金集中管理，每天上收，按计划下拨。请教大家：会不会涉及到 抽逃出资 的风险

回答人：chenyiwei
常规的集团资金集中管理一般不涉及抽逃出资问题。关键是母公司需及时下拨资金以满足子公司的对外支付需求，不能影响子公司正常生产经营活动的资金需求和损害债权人利益。